臺灣彰化地方法院刑事判決
109年度交易字第278號
公  訴  人  臺灣彰化地方檢察署檢察官 
被      告  謝長宜




選任辯護人  吳弘鵬律師
            黃志興律師
被      告  吳鎮宇


上列被告因公共危險等案件，經檢察官提起公訴（108年度偵字
第12606號），本院判決如下：
    主    文
謝長宜犯刑法第一百八十五條之三第一項第一款之不能安全駕駛
動力交通工具罪，處有期徒刑捌月。又犯無駕駛執照駕車過失傷
害罪，處有期徒刑肆月，如易科罰金，以新臺幣壹仟元折算壹日
。
吳鎮宇犯過失傷害罪，處拘役伍拾日，如易科罰金，以新臺幣壹
仟元折算壹日。
    犯罪事實
一、謝長宜於民國108年8月17日晚間某時，在彰化縣○○鄉○○街0○
    00號居處飲用燒酒後，已達不能安全駕駛動力交通工具之程
    度，竟仍基於酒後駕駛動力交通工具之犯意，於翌(18)日上
    午5時許，無照騎乘車牌號碼000-0000號普通重機車外出購
    買早餐。嗣於同（18）日上午5時50分許，沿彰化縣鹿港鎮
    鹿東路由東往西方向，行經鹿東路與石埤巷交叉路口前，本
    應注意車輛行駛至交岔路口，其行進、轉彎，應遵守燈光號
    誌，且燈號為閃光紅燈，應減速接近，先停止於交叉路口前
    ，讓行駛於他車道之車輛優先通行後認為安全時，方得續行
    。而依當時天候陰、晨光、柏油路面乾燥無缺陷、無障礙物
    、視距良好等情形，並無不能注意之情事，竟疏未注意及此
    ，貿然進入上開交岔路口。適吳鎮宇駕駛車牌號碼000-0000
    號自小客車，沿彰化縣鹿港鎮石埤巷由北往南行駛至上開交
    叉路口前，亦疏未注意車輛行駛至交叉路口，其行進、轉彎
    ，應遵守燈光號誌，且燈號為閃光黃燈，應減速慢行，注意
    安全，小心通過。而依當時情形，並無不能注意之情事，即
    率然前行。二車因而在上開交叉路口即鹿東路2段888號東側
    發生碰撞，致吳鎮宇受有胸部挫傷之傷害。謝長宜則因此當
    場人車倒地，受有右側4-11肋骨骨折及肺挫傷併血氣胸、腹
    部鈍傷併右腎破裂，經血管栓塞、頭部外傷併顱內出血、右
    側鎖骨骨折併骨盆腔骨折等傷害。另謝長宜經送往鹿港基督
    教醫院急救，於同日上午6時32分許採集血液檢驗，測得血
    液中酒精濃度高達每公合175.4毫克，即血液中酒精濃度為
    百分之0.1754，已逾百分之0.05之法定安全駕駛標準。其後
    ，謝長宜經治療，因頭部外傷併顱內出血，致其短期記憶、
    語言表達、知覺推理等認知功能雖有衰退，又因右側鎖骨骨
    折，致其肢體動作速度與精細動作之協調能力有下降，但均
    未達重傷害結果。
二、案經謝長宜、吳鎮宇分別告訴暨彰化縣警察局鹿港分局報告
    臺灣彰化地方檢察署檢察官偵查起訴。
    理    由
一、證據能力部分：以下引用之供述證據及非供述證據，檢察官
    、被告吳鎮宇、被告謝長宜及其辯護人於本院審理時，均未
    爭執證據能力，且本院審酌各該證據均非屬違法取得之證據
    ，復經本院於審判期日就該等證據進行調查、辯論，是以依
    法自均得做為證據使用。
二、得心證之理由：
　　訊據被告謝長宜對於其酒後駕車、過失傷害之犯行，以及被
    告吳鎮宇對於過失傷害犯行，均坦承不諱，惟被告謝長宜及
    其辯護人爭執被告謝長宜所受「認知缺損」已達重傷害之程
    度。經查：
　㈠被告謝長宜坦承有於108年8月17日晚間某時，在上開居所地
    飲用燒酒，並於翌(18)日上午5時許，無照騎乘機車上路，
    又於同日上午6時19分許，經測得血液中酒精濃度達每公合1
    75.4毫克等語（見偵卷第33、207頁、本院卷第381至382頁
    ），核與彰化縣警察局道路交通事故當事人酒精測定紀錄表
    、證號查詢機車駕駛人頁面、舉發違反道路交通管理事件通
    知單各1件相符（見偵卷第47、75至77頁），足認被告謝長
    宜前揭自白均與事實相符。從而，被告謝長宜確於上開時地
    飲酒後騎乘機車上路，並經測得血液中酒精濃度達每公合17
    5.4毫克，又其血液中酒精濃度經換算為百分之0.1754等節
    ，洵堪認定。
  ㈡被告謝長宜於108年8月18日上午5時50分許，沿彰化縣鹿港鎮
    鹿東路由東往西方向，行經鹿東路與石埤巷交叉路口，其行
    進方向之燈號為閃光紅燈；又被告吳鎮宇亦於相同時間沿彰
    化縣鹿港鎮石埤巷由北往南行駛至上開交叉路口，其行進方
    向之燈號為閃光黃燈；二車並在上開交叉路口發生碰撞等情
    ，業據被告二人於偵查及本院審理中均坦承不諱（見偵卷第
    99至100、205至207頁、本院卷第382頁），並有彰化縣警察
    局鹿港分局道路交通事故現場圖、調查報告表㈠、㈡-1各1件
    、現場照片10張存卷可參（見偵卷第51至63頁），是上情皆
    可認定。
  ㈢按汽車駕駛人有下列情形之一者，不得駕車：二、飲用酒類
    或其他類似物後其吐氣所含酒精濃度達每公升零點一五毫克
    或血液中酒精濃度達百分之零點零三以上。又按車輛行駛至
    交岔路口，其行進、轉彎，應遵守燈光號誌或交通警察之指
    示；閃光黃燈表示「警告」，車輛應減速接近，注意安全，
    小心通過；閃光紅燈表示「停車再開」，車輛應減速接近，
    先停止於交岔路口前，讓幹道車優先通行後認為安全時，方
    得續行。道路交通安全規則第114條第2款、第102條第1項第
    1款、道路交通標誌標線號誌設置規則第211條第1項分別定
    有明文。經查，被告謝長宜酒後駕車上路，嗣後經測得血液
    中酒精濃度達每公合175.4毫克（經換算為百分之0.1754）
    ，且其行進方向之燈號為閃光紅燈，又被告吳鎮宇行進方向
    之燈號為閃光黃燈等情，已認定如前。再者，從被告吳鎮宇
    駕駛車輛之行車紀錄影像觀之，被告謝長宜騎車行經上開交
    叉路口時，未見其有在路口前停等，另被告吳鎮宇駕車時亦
    未減速接近等情，有勘驗擷取畫面在卷可稽（見偵卷第125
    至126頁），足見被告謝長宜違反前揭「駕駛人血液中酒精
    濃度達百分之零點零三以上，不得駕車」、「行經閃紅號誌
    之交叉路口，應減速接近，先停止於交岔路口前，讓幹道車
    優先通行」之注意義務，被告謝長宜則違反上開「行經閃黃
    號誌之交叉路口，應減速接近，注意安全，小心通過」之注
    意義務甚明。又本案車禍肇事原因，經送請交通部公路總局
    臺中區監理所彰化縣區車輛行車事故鑑定委員會鑑定結果認
    為：被告謝長宜酒精濃度過量駕駛普通重型機車，行至閃紅
    號誌交岔路口，未減速接近，先停止於交岔路口前，讓幹道
    車優先通行，為肇事主因；被告吳鎮宇駕駛自用小客車，行
    經閃黃號誌交岔路口，未減速接近，注意安全，小心通過，
    為肇事次因等情，有交通部公路總局臺中區監理所109年1月
    20日彰鑑字第1080350057號函暨所附鑑定意見書1份附卷可
    憑（見偵卷第117至123頁），亦同此認定。
　㈣被告吳鎮宇、謝長宜於108年8月16日本案車禍後，經送醫急
    救，診斷被告吳鎮宇受有胸部挫傷之傷害，被告謝長宜則受
    有右側4-11肋骨骨折及肺挫傷併血氣胸、腹部鈍傷併右腎破
    裂，經血管栓塞、頭部外傷併顱內出血、右側鎖骨骨折併骨
    盆腔骨折之傷害等情，為被告二人所不爭執（見偵卷第33、
    99頁、本院卷第382頁），並有被告吳鎮宇之鹿港基督教醫
    院診斷書、被告謝長宜之鹿港基督教醫院診斷書、彰化基督
    教醫院診斷書各1件存卷可參（見第137號他卷第23頁、偵卷
    第41至43頁），是被告吳鎮宇、謝長宜於本案車禍後經送醫
    診斷各受有以上傷害，足見被告二人因本案車禍各受有以上
    傷害甚明。
　㈤被告謝長宜受有前揭傷害，經治療後，被告謝長宜及其辯護
    人主張被告謝長宜因頭部外傷併顱內出血，而受有「輕度認
    知缺損」之重傷害結果。另被告謝長宜及其辯護人曾一度主
    張被告謝長宜另受有右側鎖骨骨折、右腎破裂、大便失禁等
    重傷害結果，惟經下述醫院函覆後，均不爭執醫院函覆內容
    。而本院審酌以下資料，認為被告謝長宜所受傷害之現況如
    下：
　⒈「輕度認知缺損」部分：
　①被告於108年8月18日即本案車禍發生日，因頭部外傷併顱内
    蜘蛛膜下出血及多處骨折及肋骨骨折，至彰化基督教醫院治
    療，同年9月30日出院。同年10月1日頭部電腦斷層追蹤顯示
    血塊已完全吸收。同年11月4日回診，昏迷指數正常（15分
    ），無明顯之神經學症狀，尚稱穩定。腦部影像檢查及後續
    門診隨訪，頭部外傷並未達重大不治或難治之傷害。頭部受
    傷併顱内出血部分經治療後續追蹤，均已吸收無遺存症狀等
    情，有彰化基督教醫療財團法人彰化基督教醫院109年4月22
    日一0九彰基病資字第1090400053號函、110年3月10日一一0
    彰基病資字第1100300030號函各1件存卷可查（見偵卷第187
    頁、本院卷第343頁）。
　②被告謝長宜因頭部外傷併顱內出血，至國立臺灣大學醫學院
    附設醫院雲林分院神經科門診治療，於109年2月13日接受腦
    力測驗，認為符合輕度認知缺損標準。而所謂「輕度認知缺
    損標準」為「Mild cognitive impaiement」，意指患者於
    認知測驗或生活上有某項認知能力較常人下降，但尚未達到
    影響生活功能之程度。依據109年02月13日所作之認知測驗
    結果開立，其包括智能篩檢測驗(Cognitive Abilities Scr
    eening Instrument;CASI)、簡短式智能評估(Mini-Mental 
    State Examination;MMSE)、與臨床失智症評估量表(Clinic
    al Dementia Rating;CDR)等結果，被告謝長宜於短期記憶
    、語言命名、抽象思考等能力均有下降；可能於記憶、解決
    問題、自我照護能力有缺損；因為外傷導致，可能於6至18
    月内因腦内自我修復能力有部分進步，然並非普遍現象等節
    ，有該醫院診斷證明書、109年8月7日臺大雲分資字第10900
    06373號函及所附病歷資料、110年1月11日臺大雲分資字第1
    090010733號函及所附「失智症評估」各1份為證（見本院卷
    第289、139至157、297至301頁）。
　③被告謝長宜及辯護人提出彰化基督教醫院109年6月19日心理
    衡鑑檢查報告，內容略以：晤談中，被告謝長宜語文理解與
    口語表達能力表現尚可，内容可以切題，短期記憶表現略為
    不佳，握筆書寫速度較為緩慢，似具基礎識字能力，時間與
    地方定向感表現可，配合度可。依據被告謝長宜自述，其教
    育程度為大學畢業，服過一年半的兵役，曾在膠囊工廠擔任
    作業員約4至5年，之後回到自家工廠工作約10多年。本次智
    能評估結果，被告謝長宜的全智商約在70至77之間，語文理
    解在72至80之間，知覺推理在66至77之間，工作記憶在81至
    92之間，處理速度在70至84之間。進一步分析，被告謝長宜
    的普遍認知功能表現顯不佳，但其中「工作記憶」是其表現
    相對較佳之認知功能。相較於被告謝長宜過往學經歷表現，
    不排除被告謝長宜目前整體認知功能可能有退損跡象。另外
    ，被告謝長宜表示，車禍對他的影響是，感覺自己的腦筋變
    不好，講話也較為緩慢。綜上所述，根據本次晤談與測驗，
    被告謝長宜目前的整體認知功能表現相當於「邊緣性智能」
    之水準，對比於其過往學經歷表現，其目前整體認知功能可
    能有退損跡象（見本院卷第287至288頁）。
　④被告於109年12月14日準備程序中表示：感覺記憶力、說話能
    力沒有受影響（見本院卷第249至250頁）。辯護人則為被告
    謝長宜辯護，略以：被告謝長宜的母親表示，比如問被告謝
    長宜這個人是誰，被告謝長宜會講錯等語（見本院卷第250
    頁）。又於110年4月19日審理程序時，被告表示：我感覺短
    期記憶沒有受（車禍）影響，但醫生回覆有；我覺得我在與
    人溝通、理解他人說話沒有受（車禍）影響；我在開庭的過
    程中，可以理解法院講話內容；我平常與人聊天時，我的發
    言能力、語文能力有障礙，要我講話有時候我不曉得要怎麼
    講，其他還好等語（見本院卷第383至384頁）。
　⑤綜上，醫院經實施測驗，結果認為被告謝長宜因頭部外傷併
    顱內出血，於短期記憶、語言命名、抽象思考等能力均有下
    降，於記憶、解決問題、自我照護能力有缺損；上開心理衡
    鑑檢查結果亦認為被告謝長宜整體認知功能可能有退損跡象
    ；又被告謝長宜自覺語文表達能力受到影響。是以綜合醫院
    函覆、心理衡鑑資料及被告自述情況，可知被告謝長宜因上
    開頭部外傷併顱內出血之傷害，在短期記憶、語言表達、知
    覺推理等認知功能，均有衰退。但從上開醫院函覆資料記載
    被告謝長宜在醫院晤談情形，以及被告謝長宜在法院庭訊時
    之表現情形觀之，被告謝長宜尚能適時回答、內容切題，足
    見被告謝長宜之短期記憶、語言表達、知覺推理等認知功能
    固有衰退，但尚能應付日常生活所需。從而，難認被告謝長
    宜上開認知功能之衰退已達刑法第10條第4項所定義之「其
    他於身體或健康，有重大不治或難治之傷害」之重傷害程度
    。
　⑥至於辯護人雖請求函詢被告謝長宜上開認知功能衰退程度，
    以及有無回覆可能等事項（見本院卷第374頁），但該等事
    項業經醫院函覆、心理衡鑑如前，是此部分事實已臻明瞭，
    辯護人證據調查之聲請，無調查必要，爰依刑事訴訟法第16
    3條之2第2項第3款規定駁回之，併此敘明。
　⒉「右側鎖骨骨折」部分
　①被告謝長宜及其辯護人提出108年12月9日病症暨失能診斷證
    明書，其上記載被告謝長宜母親表示被告謝長宜無法自我照
    顧等情（見本院卷第293頁）。
　②被告謝長宜因右肩膀之傷痛至彰化基督教醫院治療。其肩膀
    後有深部擦傷，右側肩膀無法抬高因右側遠端鎖骨骨折。於
    108年12月31日骨科門診追蹤，已恢復右肩膀功能至正常等
    情，有該醫院110年1月19日一一0彰基病資字第1100100027
    號函、110年3月10日一一0彰基病資字第1100300030號函各1
    件存卷可參（見本院卷第321、343頁）。
　③依據上開彰化基督教醫院109年6月19日心理衡鑑檢查報告，
    被告謝長宜於晤談時表示，雖然車禍有影響到其基本生活功
    能，穿衣服、洗澡、吃東西、大小便等自我照顧面向，目前
    都有一定程度自理能力。惟因為右手受傷，所以若是穿要扣
    釦子的衣服，動作會較為不順暢，手寫東西變得較為遲鈍。
    又該醫院根據該次晤談與測驗，認為被告謝長宜基本生活自
    理能力方面（穿衣服、洗澡、吃東西、大小便等），目前尚
    有一定自理能力，惟可能因為受到車禍影響，其肢體動作速
    度與精細動作之協調能力可能表現較過去為差等情，有上開
    心理衡鑑檢查報告附卷可參（見本院卷第288頁）。
　④被告於109年12月14日準備程序中表示：目前右肩膀有點痛，
    沒辦法運動，可以彎手肘，提重物有點困難，寫字沒有影響
    ，拿杯子、筷子都用左手，右手也是可以做這些動作，也可
    以動右肩膀，手臂也可以往上提，做這些動作不會痛，但是
    無法提重物等語（見本院卷第248頁）。又於110年4月19日
    審理程序時表示：車禍發生後，右手、右肩比較無法舉起來
    ，可以彎曲手肘，可以穿衣服，生活自理能力沒有受影響，
    但不行提重物（見本院卷第383頁）。
　⑤綜合上開資料可知，被告謝長宜及其辯護人雖有提出病症暨
    失能診斷證明書，但被告謝長宜右側鎖骨骨折部分經治療後
    ，其右肩膀功能已恢復至正常。又其肢體動作速度與精細動
    作之協調能力雖有下降，亦即無法提重物、動作較為遲鈍、
    不順暢等，但被告謝長宜尚能獨力完成拿筷子、穿衣服等動
    作，是被告仍有基本生活自理能力，難認被告謝長宜右肩部
    分傷害已達刑法第10條第4項所定義之「毀敗或嚴重減損一
    肢以上之機能」之重傷害程度。
　⒊「右腎破裂」部分
　　經函詢彰化基督教醫院，該醫院函覆：依病歷記載，被告謝
    長宜右腎破裂已無出血，依據109年2月10日抽血值，肌酸酐
    ：1.26在正常範圍等情，有該醫院110年3月10日一一0彰基
    病資字第1100300030號函1件為證（見本院卷第343頁）。足
    見被告謝長宜所受右腎破裂之傷害已然恢復，是此部分非屬
    刑法第10條第4項所定義之「其他於身體或健康，有重大不
    治或難治之傷害」之重傷害結果。
　⒋「大便失禁」部分
　　被告謝長宜經法務部○○○○○○○公醫醫師門診評估：目前無大
    便失禁狀況、曾有骨盆腔骨折病史（當時可能有失禁）、已
    痊癒等情，有該監獄110年3月15日彰監衛字第11000310400
    號函及所附門診評估單1份（見本院卷第347至349頁），足
    認被告謝長宜並無大便失禁之情形，是此部分非屬刑法第10
    條第4項所定義之「其他於身體或健康，有重大不治或難治
    之傷害」之重傷害結果。
　⒌從而，被告謝長宜雖因頭部外傷併顱內出血，致其短期記憶
    、語言表達、知覺推理等認知功能衰退，但尚能應付日常生
    活所需。又被告雖因右側鎖骨骨折，致其肢體動作速度與精
    細動作之協調能力有下降，但仍有基本生活自理能力。均難
    認被告謝長宜上開傷害有達重傷害程度。此外，被告謝長宜
    所受右腎破裂之傷害已回復，且無大便失禁之情形，是依卷
    附證據，均無從認定被告謝長宜所受傷勢已達重傷害之程度
    。
  ㈥綜上所述，本案事證明確，被告二人犯行均堪以認定，各應
    予論罪科刑。
三、論罪科刑：
  ㈠核被告謝長宜所為，係犯刑法第185條之3第1項第1款之公共
    危險罪，道路交通管理處罰條例第86條第1項、刑法第284條
    前段之無駕駛執照駕車過失傷害罪。又被告吳鎮宇所為，係
    犯刑法第284條前段之過失傷害罪。再者，被告謝長宜所犯
    上開二罪間，犯意個別，行為互殊，應予分論併罰。
　㈡被告謝長宜告之駕駛執照業經註銷，屬無駕駛執照，且因過
    失致被告吳鎮宇受傷，是以被告謝長宜依法應負過失傷害之
    刑事責任，就此部分應依道路交通管理處罰條例第86條第1
    項規定，加重其刑。至於同條項固又規定：汽車駕駛人酒醉
    駕車，因而致人受傷或死亡，依法應負刑事責任者，加重其
    刑至二分之一。倘若行為人因酒後駕車致人受傷之過失傷害
    犯行，適用上揭道路交通管理處罰條例之加重結果，已經使
    該酒後駕車過失傷害成為一獨立之罪名（最高法院92年度第
    1次刑事庭會議決議、99年度台非字第198號判決意旨參照）
    。然刑法第185條之3第1項第1款已經規定「駕駛動力交通工
    具而有下列情形之一者，處2年以下有期徒刑，得併科20萬
    元（按：幣別為新臺幣，以下同）以下罰金：一、吐氣所含
    酒精濃度達每公升0.25毫克或血液中酒精濃度達百分之0.05
    以上」；倘若行為人酒後駕車，有酒測值每公升0.25毫克或
    其他不能安全駕駛之情形，符合上揭構成要件，已就其「酒
    醉駕車」之行為依上開規定單獨處罰時，倘再認其「酒醉駕
    車」之行為符合道路交通管理處罰條例第86條第1項之規定
    ，應依該條項之規定加重，就行為人「酒醉駕車」之單一行
    為顯有重複評價之嫌（臺灣高等法院暨所屬法院105年法律
    座談會刑事類提案第33號研討結果參照）。是查被告謝長宜
    本案所犯酒後駕車之行為，既已另論以刑法第185條之3第1
    項第1款之罪，則其所涉過失傷害部分，依照上開說明，無
    庸再依道路交通管理處罰條例第86條第1項規定加重其刑，
    以免有雙重評價過度處罰之嫌，附此敘明。
　㈢本案車禍發生後，在有偵查犯罪權限之機關知悉被告二人過
    失傷害犯行前，被告吳鎮宇主動向到場處理事故員警表明係
    肇事者，又被告謝長宜在員警前往其就醫之醫院處理時，當
    場承認為肇事者等情，有彰化縣警察局道路交通事故肇事人
    自首情形紀錄表2件在卷足憑（見偵卷第65、67頁），足認
    被告二人對於各該過失傷害犯行，在未發覺時各已自首，並
    接受裁判，爰均依刑法第62條前段之規定，各減輕其刑，被
    告謝長宜部分並依法先加後減之。
  ㈢爰以行為人之責任為基礎，審酌下列情狀：
　⒈被告謝長宜明知酒後駕駛動力交通工具，對其本人及其他用
    路人之生命、身體、財產安全，皆具有高度之危險性，猶於
    服用酒類後，已處於不能安全駕駛動力交通工具之狀態下，
    執意駕車上路。兼衡被告謝長宜嗣後經測得血液中酒精濃度
    高達百分之0.1754，是其犯罪情節不輕。再考量告訴人即被
    告吳鎮宇固然因車禍僅受有胸部挫傷之傷害，但本案車禍之
    發生，係因被告謝長宜酒後駕車，及行經閃光紅燈路口，未
    讓閃光黃燈側之被告吳鎮宇之車輛先行，是以被告謝長宜為
    主要之肇事原因，且造成自身及其他用路人之行車安全之具
    體損害，是被告謝長宜所為甚屬可議。又審酌被告謝長宜甫
    於107年11月24日因酒後駕車並肇事撞擊路人，且於肇事逃
    離現場，事後該案被害人不治死亡之不能安全駕駛動力交通
    工具、肇事致人於死逃逸等案件，嗣後經本院於108年5月21
    日以108年度交訴字第25號判決判處有期徒刑3年6月、1年2
    月，於同年6月18日確定（被告謝長宜於本案行為時尚未入
    監執行該案）等情，有上開判決、臺灣高等法院被告前案紀
    錄表各1件在卷可按（見本院卷第253至258、15頁），被告
    謝長宜竟然於前案判決確定後2個月，旋即因酒後駕車肇事
    而再犯本案，顯見被告謝長宜未能悔改並記取教訓，且欠缺
    遵守交通規則之守法意識，是其素行不佳。
　⒉被告吳鎮宇行經設有閃光黃燈號誌之路口時，未能減速接近
    小心通過，造成自身及被告謝長宜均有受傷，是被告所為實
    有不該。並斟酌告訴人即被告謝長宜因車禍所受傷勢固然不
    輕，但被告吳鎮宇僅為肇事次因，過失責任比例低於被告謝
    長宜。兼衡被告吳鎮宇並無前科，此有臺灣高等法院被告前
    案紀錄表1件存卷可查，素行堪稱良好（見本院卷第19頁）
    。
　⒊被告吳鎮宇、謝長宜於犯後均能坦承犯行，雖因和解金額無
    法達成共識而未能賠償對方因車禍所受損失，但被告二人犯
    後態度均尚可。
　⒋被告謝長宜自述其學歷為大學畢業之智識程度，之前從事藥
    品編制之生活狀況。被告吳鎮宇自述其學歷為大學肄業之智
    識程度，從事五金買賣之生活狀況（見本院卷第385頁）。
　⒌本院審酌以上一切情狀，乃分別量處如主文所示之刑，並就
    被告二人過失傷害犯行，各諭知易科罰金之折算標準。
據上論斷，應依刑事訴訟法第299條第1項前段，道路交通管理處
罰條例第86條第1項，刑法第185條之3第1項第1款、第284條前段
、第41條第1項前段、第62條前段，刑法施行法第1條之1第1項，
判決如主文。
本案經檢察官吳怡盈提起公訴，檢察官劉欣雅到庭執行職務。
中　　華　　民　　國　　110 　年　　5 　　月　　10　　日
                  刑事第六庭    法      官  張琇涵
以上正本證明與原本無異。
如不服本判決應於收受判決後20日內向本院提出上訴書狀，並應
敘述具體理由。其未敘述上訴理由者，應於上訴期間屆滿後20日
內向本院補提理由書( 均須按他造當事人之人數附繕本) 「切勿
逕送上級法院」。
告訴人或被害人對於判決如有不服具備理由請求檢察官上訴者，
其上訴期間之計算係以檢察官收受判決正本之日期為準。
中　　華　　民　　國　　110 　年　　5 　　月　　10　　日
                                書  記  官  潘佳欣
附錄論罪科刑法條全文：
中華民國刑法第185條之3
駕駛動力交通工具而有下列情形之一者，處2年以下有期徒刑，
得併科20萬元以下罰金：
一、吐氣所含酒精濃度達每公升零點二五毫克或血液中酒精濃度
    達百分之零點零五以上。
二、有前款以外之其他情事足認服用酒類或其他相類之物，致不
    能安全駕駛。
三、服用毒品、麻醉藥品或其他相類之物，致不能安全駕駛。
因而致人於死者，處3年以上10年以下有期徒刑；致重傷者，處1
年以上7年以下有期徒刑。
曾犯本條或陸海空軍刑法第54條之罪，經有罪判決確定或經緩起
訴處分確定，於五年內再犯第1項之罪因而致人於死者，處無期
徒刑或5年以上有期徒刑；致重傷者，處3年以上10年以下有期徒
刑。

中華民國刑法第284條
因過失傷害人者，處1年以下有期徒刑、拘役或10萬元以下罰金
；致重傷者，處3年以下有期徒刑、拘役或30萬元以下罰金。